【裁判字號】    90,易,1490
【裁判日期】    900928
【裁判案由】    妨害名譽
【裁判全文】
臺灣臺南地方法院刑事判決                          九十年度易字第一四九號
    公  訴  人  臺灣台南地方法院檢察署檢察官
    被      告  甲○○
右列被告因妨害名譽案件，經檢察官提起公訴（九十年度偵字第六三一五號），本院
判決如左：
    主  文
甲○○公然侮辱人，處拘役肆拾日，如易科罰金以參佰元折算壹日。
    事  實
一、甲○○與丙○○原為夫妻關係，於八十八年六月二十四日經法院判決離婚確定。
    離婚後丙○○返回台南娘家居住，並將二人所生之長子乙○○辦理秘密轉學至台
    南市永福國小就讀。八十九年十一月二十二日七時四十分許，甲○○前往永福國
    小探視乙○○，丙○○知悉後以為甲○○欲將乙○○帶走，旋即趕往阻止，並通
    知其父親李高雄、其大姊丁○○及友人戊○○前往協助。雙方見面後發生口角爭
    執，甲○○並在公眾得出入之場所永福國小大門口公然以「臭查某、客兄者帶到
    這裡來了」、「賤女人，帶客兄，要讓你死得很難看」等穢語辱罵丙○○。
二、案經丙○○訴請請台灣台南地方法院檢察署檢察官偵查起訴。
    理  由
一、被告甲○○矢口否認右開犯行，辯稱：伊是到台南看自己小孩乙○○，離婚後小
    孩乙○○監護權原歸伊監護，惟遭告訴人丙○○私行帶回台南，伊在永福國小門
    口並未與丙○○講話，更無辱罵等語。惟查：右開事實，業據告訴人丙○○指訴
    歷歷，並經證人丁○○、戊○○二人證述屬實，且經本院傳訊被告與告訴人之子
    乙○○到場陳稱：那天早上七點半，父親到永福國小來找我，剛開始說很想我，
    後來和我在校園走了一圈，講了一些話，我父親要我把書包放在教室，後來走到
    永福國小門口碰到我們老師，我爸爸就和我們老師談了幾分鐘，老師和爸爸談到
    一半時我媽媽就來了，我媽媽和我爸爸就吵了起來，老師就在那裡勸架：：後來
    我就去打掃了，：：我當時只有看到母親一人，後來我聽我男親說我阿公及阿姨
    也有來，：：我看到爸爸很生氣的手指著媽媽罵，但我不知道爸爸罵什麼：：，
    乙○○為被告與告訴人所生之子，亦是事發經過最清楚的目擊者，依其身分及於
    本件案發經過參與程度，應認其所言為真，堪以採信。被告辯稱當天早上在永福
  國小門口未與丙○○講話，顯屬不實，不足採信。至於被告所舉證人己○○，其
    證稱伊是應被告之請於當天早上九時趕到永福國，故其見聞，在早上七時四十分
    之後，並無法得知本件案發經過，其證述內容實難採為有利被告認定之依據。綜
    上所述，被告在永福國小門口，多數家長送小孩上課時間，公然以穢語侮辱丙○○，不僅當時在場之戊○○、丁○○到場證述明確，且為乙○○是認無訛，被告
    所辯顯係事後卸責之詞，無足採信，事證明確，其犯行堪予認定。
二、被告公然侮辱人，核其所為，係犯刑法第三百零九條第一項之公然侮辱人罪。爰
    審酌被告犯罪之動機、目的、手段，所生危害、犯罪後否認犯行等一切情狀，量
    處如主文所示之刑，並諭知易科罰金之折算標準，以示懲儆。
據上論斷，應依刑事訴訟法第二百九十九條第一項前段，刑法第三百零九條第一項、
、第四十一條第一項前段、罰金罰鍰提高標準條例第一條前段、第二條判決如主文。
中      華      民      國      九十      年      九    月    二十八    日
                              臺灣臺南地方法院刑事第五庭
                                      法  官
右正本證明與原本無異
如不服本判決應於送達後十日內向本院提出上訴狀
                                      書記官
中      華      民      國      九十      年      九    月    二十八    日
附錄本案論罪科刑法條全文：
刑法第三百零九條第一項：公然侮辱人者，處拘役或三百元以下罰金。


司法院資訊處製作；財團法人民間司法改革基金會備份。
